【裁判字號】    97,聲減,387
【裁判日期】    971031
【裁判案由】    聲請減刑
【裁判全文】
臺灣臺北地方法院刑事裁定             97年度聲減字第387號
聲  請  人  臺灣臺北地方法院檢察署檢察官
受  刑  人  甲○○
上列受刑人因侵占等案件，聲請人聲請依中華民國96年罪犯減刑
條例減刑並定應執行之刑（96年度聲減字第5182號），本院裁定
如下：
    主  文
甲○○所犯附表編號一所示侵占之罪，減為有期徒刑月又拾伍
日，如易科罰金，以銀元佰元即新臺幣玖佰元折算壹日。減得
之刑與附表編號二所示詐欺之罪，應執行有期徒陸月，如易科罰
金，以銀元佰元即新臺幣玖佰元折算壹日。
    理  由
一、按犯罪在中華民國96年4 月24日以前者，除中華民國96年罪
    犯減刑條例另有規定外，依下列規定減刑：……有期徒刑、
    拘役或罰金，減其刑期或金額2 分之1 ；裁判確定前犯數罪
    均應減刑而未定執行刑者，就各罪依上開規定減刑後，適用
    刑法第51條定其應執行之刑；犯最重本刑為5 年以下有期徒
    刑以下之刑之罪，依本條例規定減為6 月以下有期徒刑、拘
    役者，應於為減刑裁判時，併諭知易科罰金折算之標準；依
    該條例應減刑之罪，已經判決確定尚未執行或執行未完畢者
    ，由檢察官或應減刑之人聲請最後審理事實之法院裁定之，
    中華民國96年罪犯減刑條例第2 條第1 項第3 款、第10條第
    1 項、第9 條、第8 條第1 項分別定有明文。
二、經查：
  (一)受刑人甲○○因於民國95年3 月起至同年4 月間所犯侵占手
    機、記憶卡及貨款等犯行，經本院論以修正前刑法第56條、
    第336 條第2 項連續業務侵占罪，而判處有期徒刑7 月，緩
    刑2 年確定在案（詳如附表編號1 所示）；惟受刑人又於95
    年11月13日至同年月17日犯幫助詐欺取財罪，經臺灣士林地
    方法院以96年度易字第1751號刑事判決判處有期徒刑7 月，
    減為有期徒刑3 月又15日，並經受刑人撤回上訴確定在案（
    詳如附表編號2 所示）；前案因而經臺灣士林地方法院以97
    年度撤緩字第91號裁定撤銷緩刑宣告等情，有該2 案判決書
    、撤銷緩刑裁定及臺灣高等法院被告前案紀錄表在卷足憑，
    堪以認定。是受刑人於96年4 月24日前，因犯附表編號1 之
    侵占罪，經本院判決確定在案，本院為該罪之最後事實審法
    院無誤，且受刑人經撤銷緩刑宣告後，迄未執行完畢，亦合
    於上開條例所定之減刑要件。從而，聲請人聲請就附表編號
    1 所示之侵占罪予以減刑，經核尚無不合，應予准許。爰依
    首揭規定，減為有期徒刑3 月又15日。
  (二)受刑人如附表編號1 所示犯罪行為後，刑法第41條、第51條
    均於94年1 月7 日修正通過、於94年2 月2 日公布、於95年
    7 月1 日施行。就易科罰金部分，依修正前刑法第41條第1
    項前段規定：「犯最重本刑為5 年以下有期徒刑以下之刑之
    罪，而受6 個月以下有期徒刑或拘役之宣告，因身體、教育
    、職業、家庭之關係或其他正當事由，執行顯有困難者，得
    以1 元以上3 元以下折算1 日，易科罰金」，又依95年5 月
    17日修正前罰金罰鍰提高標準條例第2 條規定，就其原定數
    額提高為100 倍折算1 日，則被告行為時之易科罰金折算標
    準，應以銀元300 元折算1 日，經折算為新臺幣後，應以新
    臺幣900 元折算為1 日；惟94年2 月2 日修正公布之刑法第
    41條第1 項前段則規定：「犯最重本刑為5 年以下有期徒刑
    以下之刑之罪，而受6 個月以下有期徒刑或拘役之宣告者，
    得以新臺幣1 千元、2 千元或3 千元折算1 日，易科罰金」
    。故比較修正前後之易科罰金折算標準，以94年2 月2 日修
    正公布前之刑法規定，較有利於受刑人，應依刑法第2 條第
    1 項前段，適用修正前刑法第41條第1 項前段及95年5 月17
    日修正前罰金罰鍰提高標準條例第2 條等規定，諭知附表編
    號1 所示之罪減刑後之易科罰金折算標準。再按裁判確定前
    犯數罪者，併合處罰之，數罪併罰，有二裁判以上者，依刑
    法第51條之規定，定其應執行之刑，刑法第50條、第53條分
    別定有明文。刑法第51條既經修正，應依刑法第2 條第1 項
    規定，比較新舊法。依修正前刑法第51條第5 款規定：「數
    罪併罰，分別宣告其罪之刑，依左列各款定其應執行者：五
    、宣告多數有期徒刑者，於各刑中之最長期以上，各刑合併
    之刑期以下，定其刑期。但不得逾20年」，修正後之刑法第
    51條第5 款則修正為：「宣告多數有期徒刑者，於各刑中之
    最長期以上，各刑合併之刑期以下，定其刑期。但不得逾30
    年」，比較結果，修正後刑法並未較有利於受刑人，是依刑
    法第2 條第1 項前段規定，應依修正前刑法第51條第5 款之
    規定，定附表所示2 罪之應執行之刑。爰就附表所示2 罪分
    別減刑後之刑，合併定應執行有期徒刑6 月，併依修正前刑
    法第41條第1 項前段、95年5 月17日修正前罰金罰鍰提高標
    準條例第2 條、現行法規所定貨幣單位折算新臺幣條例第2
    條等規定，諭知易科罰金之折算標準。
三、依中華民國96年罪犯減刑條例第2 條第1 項第3 款、第8 條
    第1 項、第9 條、第10條第1 項，94年2 月2 日修正後刑法
    第2 條第1 項前段，刑法第53條，94年2 月2 日修正前刑法
    第41條第1 項前段、第51條第5 款，95年5 月17日修正前罰
    金罰鍰提高標準條例第2 條，現行法規所定貨幣單位折算新
    臺幣條例第2 條，裁定如主文。
中    華    民    國    97    年    10    月    31    日
                  刑事第六庭  法  官  林晏如
上正本與原本無異。
如不服本裁定，應於送達後5 日內向本院提出抗告狀。
                              書記官  楊盈茹
中    華    民    國    97    年    10    月    31    日


司法院資訊處製作；財團法人民間司法改革基金會備份。
